【裁判字號】    97,易,1015
【裁判日期】    970731
【裁判案由】    竊盜
【裁判全文】
臺灣臺北地方法院刑事判決              97年度易字第1015號
公  訴  人  臺灣臺北地方法院檢察署檢察官
被      告  甲○○
上列被告因竊盜案件，經檢察官聲請簡易判決處刑（97年度偵字
第5918號），本院受理後（97年度簡字第1240號），認不宜逕以
簡易判決處刑，改依通常程序審理，並判決如下：
    主  文
甲○○竊盜，累犯，處有期徒刑參月，如易科罰金，以新臺幣壹
仟元折算壹日。
    事  實
一、甲○○前於民國90年間，因犯傷害罪，經本院以90年度簡字
    第3890號判處有期徒刑3月確定，入監執行後，於92年11月1
    6日執行完畢。其另於95年間因犯竊盜罪，經本院以95年度
    簡字第1331號判處拘役20日確定，於95年10月4日執行完畢
    （此部分不構成累犯）。竟仍不知悔改，復基於為自己不法
    所有之意圖，於97年3月3日8時40分許，在臺北市中正區○
    ○○路○段70號丹堤咖啡店內，趁乙○○不注意之際，竊取
    其所有之臺灣微米數位攝影機1台（約值新臺幣【下同】
    5000元），得手後藏置在臺北市○○區○○街1段80巷內，
    再返回咖啡店，適店外有巡邏警員，乙○○即請員警協助處
    理，始悉上情。
二、案經臺北市政府警察局中正第一分局報告臺灣臺北地方法院
    檢察署檢察官偵查後聲請簡易判決處刑。
    理  由
一、上揭犯罪事實，業據被告甲○○坦承不諱，並據證人乙○○
    於警詢時指陳在案（參偵卷第6-7頁，證人乙○○雖未於本
    院審理時到庭作證，但被告對於其於警詢中所為之陳述，於
    本院調查證據時均未爭執，依刑事訴訟法第159條之5第2項
    規定，自得為證據，附此敘明。）。復有扣押筆錄（參偵卷
    第14-16頁，記載在臺北市中正區○○○路○段70號起出台灣
    微米數位相機1台）、失竊物品照片4張（參偵卷第19-21頁
    ）、被害人乙○○所出具之贓物認領保管單在卷可稽（參偵
    卷第17頁），足認被告前開出於任意性之自白，核與事實相
    符，而可採信。從而，本件被告竊盜之犯行，事證明確，洵
    堪認定，應依法論科。
二、核被告所為，係犯刑法第320條第1項之竊盜罪。被告前於90
    年間，犯傷害罪，經本院以90年度簡字第3890號判處有期徒
    刑3月確定，於92年11月16日入監執行完畢，此有臺灣高等
    法院被告前案紀錄表在卷可參。其於受有期徒刑之執行完畢
    後，5年內再故意犯本件有期徒刑以上之罪，為累犯，應依
    法加重其刑。爰審酌被告已有竊盜之前開，此有前述紀錄表
    可考，其素行不佳，復為個人之私利，而以行竊滿足所須，
    所竊得之財物價值約5000元，被害人已取回失竊物，以及被
    告犯後坦承犯行，態度尚稱良好等一切情狀，量處如主文所
    示之刑，併諭知易科罰金之折算標準。
據上論斷，應依刑事訴訟法第452條、第284條之1、第299條第1
項前段，刑法第320條第1項、第47條第1項、第41條第1項前段，
刑法施行法第1條之1，判決如主文。
本案經檢察官杜慧玲到庭執行職務。
中    華    民    國    97    年    7     月    31    日
                  刑事第四庭   法  官  李桂英
上正本證明與原本無異。
如不服本判決，應於判決送達後10日內，向本院提出上訴狀。
附錄本案論罪科刑法條全文:      書記官  嚴君珮
中    華    民    國    97    年    7     月    31    日
中華民國刑法第320條
（普通竊盜罪、竊佔罪）
意圖為自己或第三人不法之所有，而竊取他人之動產者，為竊盜
罪，處5年以下有期徒刑、拘役或5百元以下罰金。
意圖為自己或第三人不法之利益，而竊佔他人之不動產者，依前
項之規定處斷。
前二項之未遂犯罰之。


司法院資訊處製作；財團法人民間司法改革基金會備份。
